【裁判字號】    89,易,395
【裁判日期】    890522
【裁判案由】    竊盜
【裁判全文】
臺灣桃園地方法院刑事判決                          八十九年度易字第三九五號
    公  訴  人  台灣桃園地方法院檢察署檢察官
    被      告  丙○○
右列被告因竊盜案件，經檢察官提起公訴（八十八年度偵字第一三○四七號），本院
判決如左：
        主  文
丙○○竊盜，處有期徒刑陸月。
        事  實
一、丙○○意圖為自己不法之所有，於民國八十七年十一月三十日上午七時二十分許
    ，在桃園縣中壢市○○路○段五五一巷六五弄一八二號前，持不明物品撬毀松信
    油漆有限公司所有，由甲○○占有使用之車號LP—二五八七號自用小貨車之車鎖
    （毀損部分未據告訴），將車連同車上之空氣壓縮機一台、噴槍一支等物一併竊
    取之。得手後，將噴槍攜回桃園縣中壢市○○路○段三三○號居處，小貨車則停
    放於桃園縣中壢市○○路○段產業道路上。嗣甲○○委託友人乙○○留意失竊車
    輛，而乙○○適於該車失竊當日下午目睹丙○○在其前揭居處前駕駛該車，丙○○復為其友人，遂偕同甲○○前往丙○○居處理論，起出失竊噴槍一支，丙○○
    趁隙逃逸，隨即以電話通知乙○○上開小貨車停放於前揭產業道路上，甲○○、
    乙○○於八十七年十一月三十日下午六時許前往該地尋得該車而報警查獲。
二、案經被害人甲○○訴由桃園縣警察局中壢分局報請台灣桃園地方法院檢察署檢察
    官偵查起訴。
        理  由
一、訊之被告丙○○矢口否認右揭竊盜犯行，辯稱被害人甲○○於其居處起出之噴槍
    一支為伊所有，而非被害人所有。又因受乙○○之託，始代為尋覓被害人之小貨
    車，該車非其所竊云云。惟查，被害人委託證人乙○○留意失竊車輛，而乙○○
    適於該車失竊當日下午目睹被告在其前揭居處前駕駛該車，遂偕同被害人前往被
    告居處理論，起出失竊噴槍一支，被告趁隙逃逸，隨即以電話通知乙○○上開小
    貨車停放地點，被害人、乙○○於貨車失竊當日下午六時許依報前往該地尋獲該
    車等情，業據被害人、證人乙○○結證在卷，二人所證悉相符合，且均與被告素
    無恩怨，應無誣指之可能，可堪採信，此外，並有被害人甲○○出具之贓物領據
    及車輛竊盜、車牌失竊資料個別查詢報表各一紙在卷為憑。而被告既稱與被害人
    素不相識，復不否認失竊之小貨車停放地點係伊告知乙○○，被害人及乙○○曾
    於其居處起出噴槍，伊並於起出噴槍當時趁隙逃逸等節，則苟被告並未竊取被害
    人之小貨車，又與被害人素不相識，自無從知悉該小貨車之特徵，何以能於小貨
    車失竊當日，一經證人乙○○逼問，數小時內即告知小貨車停放地點？如謂知偶
    然於路上發現，誠與經驗法則有違。況且，於被告居處起出之噴槍一支，原安全
    鎖逸失，螺絲部分改以粗鐵線綑綁等特徵，復經本院勘驗無誤，製有勘驗筆錄、
    照片二張等件足按，苟該噴槍確係被告所有，自應知之甚詳，非可諉為不知，然
    詰之被告竟稱該噴槍無可供辨認之特徵，復於被害人等起出噴槍當時即行逃逸，
    心虛畏罪，至為灼然，益徵上開小貨車及車內噴槍等物品確係被告所竊。所辯起
    出之噴槍為其所有，被害人失竊之小貨車乃伊受託於乙○○尋覓，於路上偶然發
    覺而告知云云，無非臨訟飾卸之詞，委無足採。本件事證明確，竊盜犯行堪以認
    定。
二、核被告意圖為自己不法之所有，竊取他人之動產所為，係犯刑法第三百二十條第
    一項之罪。爰審酌被告年輕力壯，不思自食其力，好逸惡勞，貪取他人財物以遂
    物慾，犯罪所得價值不低等一切情狀，量處如主文所示之刑。
三、據上論斷，應依刑事訴訟法第二百九十九條第一項前段，刑法第三百二十條第一
    項，罰金罰鍰提高標準條例第一條前段，判決如主文。
本案經檢察官張尹敏到庭執行職務。
中      華      民      國      八十九      年    五    月    二十二    日
                                臺灣桃園地方法院刑事第五庭
                                      法  官  楊  得  君
右正本證明與原本無異。
如不服本判決，應於判決送達後十日內向本院提出上訴狀( 應附繕本 )，上訴於
臺灣高等法院。
                                      書記官  簡  慧  瑛
中       華      民      國      八十九     年    五    月    二十三    日
附論罪科刑依據之法條：
刑法第三百二十條
意圖為自己或第三人不法之所有，而竊取他人之動產者，為竊盜罪，處五年以下有期
徒刑、拘役或五百元以下罰金。
意圖為自己或第三人不法利益，而竊佔他人之不動產者，依前項之規定處斷。
前二項之未遂犯罰之。


司法院資訊處製作；財團法人民間司法改革基金會備份。
